臺灣桃園地方法院刑事判決
110年度簡上字第489號
上  訴  人  臺灣桃園地方檢察署檢察官 
上  訴  人  王美雲
即  被  告          


選任辯護人  王齡梓律師
上列上訴人因被告傷害等案件，不服本院於民國110 年9月15日
所為之110 年度桃簡字第1541號第一審刑事簡易判決（聲請簡易
判決處刑書案號：臺灣桃園地方檢察署110 年度偵字第25136號
），提起上訴，其中被訴毀損罪部分由本院管轄之第二審合議庭
為第二審判決，另被訴傷害罪部分則認不宜以簡易判決處刑，改
依通常程序逕為第一審判決如下：
    主  文
原判決關於傷害罪暨定執行刑部分均撤銷。
王美雲被訴傷害罪部分無罪。
其餘上訴駁回。
    事  實
一、王美雲因認鄰居張麗枝所養之狗任意便溺及驚嚇他人，而對
    張麗枝長期不滿，於民國110年4月23日22時10分許，見張麗
    枝之狗隨意排放糞便，即至桃園市○○區○○街00號即張麗枝之
    住處前，與張麗枝發生口角，衝突後心生不滿，竟基於毀損
    之犯意，持木棍敲打張麗枝所有車牌號碼000-0000號之自用
    小客車，致該車鈑金凹陷而損壞，足以生損害於張麗枝。
二、案經張麗枝訴由桃園市政府警察局桃園分局報告臺灣桃園地
    方檢察署檢察官偵查後聲請簡易判決處刑。
    理  由
壹、有罪部分（毀損部分）：
一、證據能力部分：
㈠、被告以外之人於審判外之言詞或書面陳述，除法律有規定者
    外，不得作為證據；被告以外之人於審判外之陳述，雖不符
    合同法第159 條之1 至第159 條之4 之規定，但經當事人於
    審判程序同意作為證據，法院審酌該言詞陳述或書面陳述作
    成時之情況，認為適當者，亦得為證據；又當事人、代理人
    或辯護人於法院調查證據時，知有第159 條第1 項不得為證
    據之情形，而未於言詞辯論終結前聲明異議者，視為有前項
    之同意，刑事訴訟法第159 條第1 項、第159 條之5 分別定
    有明文。查本判決下列所引用之供述證據，被告王美雲及辯
    護人於準備程序時就證據能力均表示沒有意見，且迄至言詞
    辯論終結前，被告、辯護人及公訴人均未就證據能力聲明異
    議，本院審酌該等陳述作成時之情況，並無不宜作為證據之
    情事，依刑事訴訟法第159 條之5 之規定，自得作為證據。
㈡、另本院以下所引用之非供述證據，均與本件事實具有自然關
    聯性，且核屬書證性質，又查無事證足認有違背法定程序或
    經偽造、變造所取得等證據排除之情事，復經本院依刑事訴
    訟法第165 條踐行書證之調查程序，當事人及辯護人對此部
    分之證據能力亦均不爭執，是堪認均具有證據能力。
二、認定事實所憑之證據及理由：
    上揭事實，業據被告於警詢、偵查、審理時坦承不諱，核與
    證人即告訴人張麗枝於警詢、偵查、審理之指訴情節相符，
    復有警員密錄器之勘驗筆錄、車損蒐證照片、桃苗汽車股份
    有限公司桃園服務廠估價單附卷可資佐證，堪認被告之自白
    ，與事實相符，故被告之毀損犯行，洵堪認定。
三、論罪科刑：
    核被告所為，係犯刑法第354條之毀損罪。
四、維持原判及駁回上訴之理由：
㈠、原審認被告罪證明確，審酌被告與告訴人係鄰居，僅因細故
    糾紛，竟不思理性溝通，即毀損告訴人之物品，所為應予非
    難，且迄今尚未與告訴人和解獲得諒解或賠償損害，惟念及
    被告犯後坦承犯行，態度尚可，兼衡其犯罪之動機、目的、
    手段、素行、告訴人財物所受損失大小，暨其於警詢時自陳
    高中畢業之教育程度、家庭經濟狀況勉持等一切情狀，量處
    拘役20日，如易科罰金，以新臺幣1000元折算壹日，及認被
    告持以犯本案所用未扣案之木棍1 支，無沒收必要，經核認
    事用法並無違誤，量刑亦稱妥適。
㈡、被告上訴意旨雖認被告長期受犬隻便溺所苦，一時失慮，事
    後深感懊悔，無再犯可能，請求改判從輕量刑並宣告緩刑，
    檢察官上訴意旨則認被告目無法紀，在警察面前將告訴人推
    倒，在檢察署詢問庭對告訴人嗆聲侮辱，原審量刑過輕，惟
    綜合考量被告持棍毀損汽車，鈑金凹損之維修費非低，並未
    與告訴人達成和解，及被告係受刺激而一時失控，與告訴人
    間積怨已久，於警詢、偵查、審理中就毀損犯行均坦承不諱
    ，且無其他前科紀錄，素行良好等情，原審之量刑，已足使
    被告有所警惕，防免再犯，經核尚屬妥適，被告及檢察官之
    上訴均難認有理由，應予駁回。
貳、無罪部分（傷害部分）：
一、公訴意旨略以：被告王美雲與告訴人張麗枝係鄰居，2人素
    有嫌隙，詎被告竟基於傷害之犯意，於110年4月23日22時10
    分許，在桃園市○○區○○街00號即告訴人住處前，持木棍打告
    訴人之臀部，並徒手推倒告訴人，致告訴人受有頸部、上背
    部、右上肢肌痛等傷害。因認被告涉犯刑法第277 條第1項
    之傷害罪嫌等語。
二、按犯罪事實應依證據認定之，無證據不得認定其犯罪事實；
    不能證明被告犯罪者，應諭知無罪之判決，刑事訴訟法第15
    4 條第2 項、第301 條第1 項分別定有明文。次按事實之認
    定應憑證據，如不能發現相當證據或證據不足以證明者，自
    不能以推測或擬制之方法，以為裁判之基礎；而認定犯罪事
    實所憑之證據，雖不以直接證據為限，間接證據亦包括在內
    ，然無論直接或間接證據，其為訴訟上之證明，須於通常一
    般之人均不致於有所懷疑，而得確信其為真實之程度者，始
    得據之為有罪之認定，倘其證明尚未達到此一程度，而有合
    理性懷疑之存在時，即無從為有罪之認定，有最高法院40年
    台上字第86號及76年台上字第4986號判例意旨足資參照。
三、公訴意旨認被告涉犯傷害罪，無非以被告之自白、告訴人之
    指述、沙爾德聖保祿修女會醫療財團法人聖保祿醫院（下稱
    聖保祿醫院）診斷證明書、現場影像截圖照片等為論據。訊
    據被告固坦承持棍打告訴人之臀部，並徒手推倒告訴人等事
    實，惟堅決否認有傷害犯行，辯稱：告訴人並未因此受傷等
    語。經查：
㈠、觀諸卷附之聖保祿醫院診斷證明書，其上僅記載「受有頸部
    ，上背部，右上肢肌痛（目前無明顯外傷）」，並無臀部之
    傷，又告訴人於110年8月24日檢察事務官詢問時證稱：（診
    斷證明書所載之頸部、上背部、右上肢肌痛是如何造成？）
    我要撿大便時，被告推我之後，我倒坐在旁邊鐵皮屋的鋼條
    上，我右半部上半身因此碰撞到等語明確，故被告雖持棍打
    告訴人之臀部，惟無從認定因此造成告訴人之臀部受傷，此
    部分被告所為，核屬不罰之傷害未遂行為。
㈡、經當庭勘驗警員密錄器光碟，勘驗結果為：110 年4 月23日2
    2時39分45秒許，被告欲就地上之狗屎拍照，告訴人上前撿
    拾狗屎，被告表示「稍等ㄟ」（台語），並以右手用力推告
    訴人，致告訴人跌坐於地等情，有勘驗筆錄在卷可稽，告訴
    人跌坐於地，身體接觸地面部位應為臀部，是否因此造成臀
    部以外其他身體部位受傷之結果，實非無疑。又依據聖保祿
    醫院之診斷證明書，醫師診斷結果，告訴人並無外傷，僅告
    訴人自稱頸部、上背部、右上肢肌痛，故該診斷證明書顯無
    從補強告訴人所述其因此受有傷害之真實性。
㈢、經函請桃園市政府消防局提供告訴人之救護紀錄表，該救護
    紀錄表明確記載：告訴人表示遭人推倒導致頭部撞向異物，
    主訴頭部疼痛，沒有其他地方不舒服；右側後腦疼痛無明顯
    外傷等語，可證救護人員第一時間到場，亦未見告訴人有何
    傷勢，僅告訴人自稱右側後腦疼痛，且後腦部位疼痛，亦與
    告訴人事後向聖保祿醫院醫師及檢察事務官所述係頸部、上
    背部、右上肢部分疼痛不符，告訴人之指述，顯有瑕疵。
㈣、告訴人雖提出「春芳堂傳統正骨研究中心」出具之證明，其
    上記載：張麗枝於110年4月29日、5月3日、5月10日，因脊
    椎摔傷造成從頭至腳長短不一髖骨移位等語，惟該研究中心
    並非醫療機構，有衛生福利部醫事查詢系統查詢資料在卷可
    稽，且脊椎摔傷、髖骨移位顯與上述相關事證均不符，檢察
    官亦未引用該研究中心之證明作為本件起訴犯罪事實之證據
    方法，故顯無從據為不利於被告之認定。
㈤、綜上所述，被告推倒告訴人之行為，是否確有造成告訴人受
    傷之結果，除告訴人有瑕疵之單一指述外，並無其他補強證
    據可資佐證，被告所為雖有不當，然基於罪疑惟輕原則，本
    件無從單憑告訴人之片面指述，遽認被告確有傷害既遂之行
    為。綜上所述，揆諸首揭法條及判例意旨，本件自應將原判
    決關於被告傷害有罪及定應執行刑部分撤銷，依通常程序為
    第一審判決，改為被告無罪之諭知。
據上論斷，應依刑事訴訟法第455 條之1 第1 項、第3 項、第36
8條、第369 條第1 項前段、第364 條、第299條第1項前段、第3
01 條第1 項，判決如主文。
本案經檢察官楊挺宏聲請簡易判決處刑，檢察官李信龍到庭執行
職務。
中　　華　　民　　國　　111 　 年　　4　　月　　13　　日
            刑事第七庭審判長法　官 陳佳宏

                            法　官 陳昭仁

                            法　官 方楷烽
以上正本證明與原本無異。
本件無罪部分得上訴，上訴駁回部分不得上訴。
如不服本判決應於收受判決後20日內向本院提出上訴書狀，並應
敘述具體理由。其未敘述上訴理由者，應於上訴期間屆滿後20日
內向本院補提理由書(均須按他造當事人之人數附繕本)「切勿逕
送上級法院」。
                            書記官　蔡紫凌
中　　華　　民　　國　　111 　年　　4　　月　　13　 　日
附錄本案論罪科刑之法條
中華民國刑法第354條
毀棄、損壞前二條以外之他人之物或致令不堪用，足以生損害於
公眾或他人者，處2年以下有期徒刑、拘役或1萬5千元以下罰金
。